【裁判字號】    99,台非,185
【裁判日期】    990624
【裁判案由】    竊盜
【裁判全文】
最高法院刑事判決              九十九年度台非字第一八五號
上  訴  人  最高法院檢察署檢察總長
被      告  甲○○
上列上訴人因被告竊盜案件，對於台灣台中地方法院中華民國九
十五年四月十九日第一審確定判決（九十五年度易字第七九八號
，起訴案號：台灣台中地方法院檢察署九十五年度偵字第五三四
二號），認為違法，提起非常上訴，本院判決如下：
    主  文
原判決撤銷。
甲○○連續於夜間侵入住宅竊盜，處有期徒刑壹年貳月。
    理  由
非常上訴理由稱：「一、按判決不適用法則或適用不當者，為違
背法令，刑事訴訟法第三百七十八條定有明文。又受有期徒刑之
執行完畢，或受無期徒刑或受有期徒刑一部之執行而赦免後，五
年以內再犯有期徒刑以上之罪者，始為累犯，刑法第四十七條亦
有明文。又數罪併罰案件之執行完畢，係指數罪定應執行之刑後
，已將該應執行之刑執行完畢而言，若僅數罪中之一罪所宣告之
刑執行完畢，而數罪合併所定應執行之刑尚未執行完畢，應認執
行未完畢（最高法院民國七十八年二月二十八日第二次刑事庭會
議決議、八十三年度台上字第五五七八號判決、八十四年度台非
字第二八四號判決參照）。本件原審法院以被告於九十二年間，
因違反槍砲彈藥刀械管制條例案件，經台灣南投地方法院判處有
期徒刑三月，緩刑二年。嗣因連續犯於夜間侵入住宅逾越安全設
備竊盜罪，經台灣台中地方法院以九十二年度易字第一九七三號
刑事判決判處有期徒刑八月，而撤銷緩刑，前述竊盜案件有期徒
刑八月於九十三年八月五日執行完畢，槍砲彈藥刀械管制條例案
件之有期徒刑三月，則易科罰金，亦於九十三年八月五日執行完
畢。猶不知悔改，基於意圖為自己不法所有之概括犯意，先後於
下列時間、地點，為四次於夜間侵入住宅竊盜犯行：１、於九十
五年二月二十四日晚間八時至九時許之夜間，侵入台中市○○區
○○里○○○路一九二巷七號曹明媛住宅，竊取曹明媛之夫所有
之勞力士錶一只，市價約新台幣（下同）十五萬元，及零錢約三
、四千元、舊鈔約一、二百元等財物。２、於同日晚間八時至九
時許之夜間，侵入同巷三號辜世賢住宅，竊取辜世賢所有之ＬＶ
牌皮包一只、快譯通翻譯機一台、黃金項鍊四條、硬幣約四千元
。３、於同日晚間八時至九時許之夜間，侵入同巷九號陳品臻住
宅，竊取陳品臻所有之筆記型電腦一台（價值約四萬元）。４、
於九十五年三月三日晚間七至八時許，侵入台中市○○里○○○
○街三二０號陳俐貞住宅，竊取陳俐貞所有，鑲有金子之青玉一
只（市價約七千元）。依累犯之規定判處有期徒刑壹年肆月。惟
被告於九十二年間，因違反槍砲彈藥刀械管制條例案件，經台灣
南投地方法院判處有期徒刑三月，緩刑二年。及連續犯於夜間侵
入住宅逾越安全設備竊盜罪，經台灣台中地方法院以九十二年度
易字第一九七三號刑事判決判處有期徒刑八月確定之案件，符合
數罪併罰及減刑之規定，經台灣台中地方法院於九十七年三月二
十一日以九十七年度聲減字第三九五號裁定，減刑為有期徒刑一
月十五日及有期徒刑四月，並與另罪傷害致死罪定應執行刑為七
年十月，經台灣台中地方法院檢察署以九十七年執減更字第二０
八一號指揮書執行，執行期滿日為一０三年一月二十九日，以上
事實有台灣台中地方法院九十七年度聲減字第三九五號裁定、台
灣台中地方法院檢察署九十九年五月二十五日中檢輝檔字第０八
三七九四號函及被告全國刑案資料查註表可稽，故被告於九十五
年二月至三月間犯本件竊盜罪時，該違反槍砲彈藥刀械管制條例
及竊盜罪尚未執行完畢，與累犯之規定不合。原審法院竟依累犯
之規定判刑，自有判決適用法則不當之違法。二、案經確定，爰
依刑事訴訟法第四百四十一條、第四百四十三條提起非常上訴，
以資糾正。」等語。
本院按受徒刑之執行完畢，或一部之執行而赦免後，五年以內故
意再犯有期徒刑以上之罪者，為累犯，加重本刑至二分之一，刑
法第四十七條第一項定有明文。又被告犯應併合處罰之數罪，經
法院分別判處有期徒刑確定，並依檢察官之聲請，以裁定定其數
罪之應執行刑確定，該數罪是否執行完畢，係以所定之刑全部執
行完畢為斷。其在未裁定前已先執行之有期徒刑之罪，因嗣後合
併他罪定應執行刑之結果，檢察官所換發之執行指揮書，係執行
應執行刑，其前已執行之有期徒刑部分，僅應予扣除，不能認為
已執行完畢。本件原確定判決以被告甲○○於九十二年間，因違
反槍砲彈藥刀械管制條例案件，經台灣南投地方法院判處有期徒
刑三月，緩刑二年（下稱第一案）。嗣因再犯連續於夜間逾越安
全設備侵入住宅竊盜罪，經原審法院以九十二年度易字第一九三
七號刑事判決，判處被告有期徒刑八月（下稱第二案），第一案
之緩刑經撤銷後，第一案及第二案均於九十三年八月五日執行完
畢。又於九十五年二月至三月間，再犯本件連續於夜間侵入住宅
竊盜罪，而論以累犯，處有期徒刑一年四月。經查被告第一案及
第二案雖均於九十三年八月五日經檢察官執行終結。然被告之第
一案及第二案符合中華民國九十六年罪犯減刑條例及數罪併罰之
規定，經台灣台中地方法院於九十七年三月二十一日以九十七年
度聲減字第三九五號刑事裁定，分別減刑為有期徒刑一月十五日
及有期徒刑四月，並與被告另犯之傷害致人於死罪，定應執行刑
為有期徒刑七年十月，併科罰金新台幣一萬五千元，如易服勞役
，以銀元三百元即新台幣九百元折算一日確定，並經台灣台中地
方法院檢察署以九十七年執減更字第二０八一號指揮書執行，扣
除已執行終結及羈押折抵日數，執行期滿日為一０三年一月二十
九日，有台灣台中地方法院九十七年度聲減字第三九五號刑事裁
定、台灣台中地方法院檢察署九十七年執減更字第二０八一號執
行指揮書、台灣台中地方法院檢察署九十九年五月二十五日中檢
輝檔字第０八三七九四號函可稽。則被告於九十五年二月至三月
間，再犯本件連續於夜間侵入住宅竊盜罪時，其第一案及第二案
部分因減刑及定應執行刑結果，應至一０三年一月二十九日始執
行完畢，其既未執行完畢，則被告本件所犯即與累犯之要件不合
，不能論以累犯。原判決適用刑法第四十七條規定，論被告以累
犯，並加重其刑，自屬違背法令。案經確定，且不利於被告，非
常上訴意旨，執以指摘，洵有理由。應由本院將原判決撤銷，另
行判決如主文第二項所示，以資糾正。
據上論結，應依刑事訴訟法第四百四十七條第一項第一款，修正
前刑法第五十六條、刑法第三百二十一條第一項第一款判決如主
文。
中    華    民    國  九十九  年    六    月  二十四  日
                      最高法院刑事第一庭
                          審判長法官  董  明  霈
                                法官  林  茂  雄
                                法官  張  祺  祥
                                法官  林  錦  芳
                                法官  洪  昌  宏
本件正本證明與原本無異
                                      書  記  官
中    華    民    國  九十九  年    七    月    一    日
                                                      M
附錄條文：
刑法第三百二十一條
犯竊盜罪而有左列情形之一者，處六月以上、五年以下有期徒刑
：
一、於夜間侵入住宅或有人居住之建築物、船艦或隱匿其內而犯
    之者。
二、毀越門扇、牆垣或其他安全設備而犯之者。
三、攜帶兇器而犯之者。
四、結夥三人以上而犯之者。
五、乘火災、水災或其他災害之際而犯之者。
六、在車站或埠頭而犯之者。
前項之未遂犯罰之。

司法院資訊處製作；財團法人民間司法改革基金會備份。
